臺灣板橋地方法院刑事判決　　　　　　　　　　　　九十一年度易字第二二０二號
　　公　訴　人　臺灣板橋地方法院檢察署檢察官
　　被　　　告　甲○○　女　四.
　　　　　　　　乙○○　女　五.
右列被告因傷害等案件，經檢察官提起公訴（九十年度偵字第一四四四五號），本院
判決如左：
    主  文
甲○○損壞飯粥壹鍋及小菜捌盤，足以生損害於他人，處罰金貳仟元，如易服勞役，
以參佰元折算壹日。
乙○○傷害人之身體，處拘役壹拾伍日，如易科罰金，以參佰元折算壹日。又公然侮
辱人，處罰金壹仟元，如易服勞役，以參佰元折算壹日。
    事  實
一、甲○○與乙○○係合會會首及會員之關係，兩人早因乙○○多次遲延繳納新臺幣
    六萬元會款而關係不睦，甲○○為了向乙○○追索合會會款，而於民國九十年三
    月二十三日上午八時十分許，前往乙○○位在台北縣板橋市○○街一二三號前所
    擺設之販賣清粥小菜早餐攤位，然因催討會款未果，竟基於毀損之犯意，持墨水
    及冥紙等物潑灑在乙○○攤位上擺放之飯粥壹鍋及小菜捌盤等食物內，致該等食
    物均不能食用，足以生損害於乙○○；甲○○於潑灑完墨水後仍站在攤位前並未
    離去，且自行打開乙○○所裝設的水龍頭接管取用自來水，乙○○因此心生不滿
    ，為阻止甲○○使用自來水，竟基於傷害之犯意，持掃把毆傷甲○○，致其受有
    右手前臂瘀傷之傷害，並公然辱罵甲○○「幹你娘」等語。
二、案經甲○○、乙○○分別訴由台北縣政府警察局海山分局報告臺灣板橋地方法院
    檢察署檢察官偵查起訴。
    理  由
一、訊據被告甲○○坦承確有將墨汁潑灑到被告乙○○所販賣之食物等情不諱，而被
    告乙○○則矢口否認有為右揭傷害及妨害名譽之犯行，並辯稱：並無毆打甲○○
    ，當時係在店裡掃地以清除甲○○所亂丟之冥紙及墨汁，而甲○○自行衝過來欲
    毆打伊，而不小心撞倒掃把並跌倒，始受有前揭傷害；又伊並未對甲○○罵過「
    幹」云云。
二、經查：訊之被告甲○○對於右揭毀壞他人物品之事實於警、偵訊及本院審理時供
    承不諱，核與告訴人即被告乙○○指訴情節相符，又證人即當天在場目擊之客人
    許金蓮及在攤位對面大廈管理員林春男於偵查中亦均結證確有上情屬實，復有現
    場照片六張在卷可資參照，足認被告自白與事實相符合。次查，被告乙○○傷害
    被告甲○○及於公然辱罵被告甲○○之事實，業據告訴人即被告甲○○指訴綦詳
    ，並有臺北縣立板橋醫院於九十年三月二十三日出具之驗傷診斷書一紙及現場實
    況錄音錄音帶一捲暨譯文一份存卷可稽；雖被告乙○○以前詞置辯，然據證人許
    金蓮所證述：渠當時係在前揭攤位吃飯，見到甲○○到現場就將墨汁倒在小菜中
    ，後來看到被告二人在吵架，就前去叫里長陳清玉來處理，惟再回到現場時，甲
    ○○已經離開等情，又證人即在攤位對面大廈管理員林春男於偵查中證稱：「當
    天有人在該處撒冥紙、丟雞蛋、潑黑黑水，．．．。後來被告乙○○跟甲○○兩
    人就起爭執，而我就回去守衛室，沒有看到之後的事，也沒有看到他們打架」等
    語，綜上足徵被告乙○○當時確已因甲○○之毀損其飯菜行徑而大起爭執，又經
    本院勘驗被告甲○○當場錄製之錄音帶內容，發現被告二人你一言我一句相互指
    責，並有因用水一事發生爭吵情節，衡情被告二人在怒目以對惡言相向之情形下
    ，被告乙○○焉有空暇自顧持掃帚清掃地面；又參諸被告乙○○於本院審理時係
    陳稱：「甲○○當時是因為要用水，我不要讓她用，．．，所以我才阻止甲○○
    ，我沒有打她。後來我要拉開水管，沒有拉她，後來她舉起手來碰到我拿的掃把
    ．．」等語，足徵被告乙○○係持掃帚上前阻止被告甲○○用水，則其於警詢時
    辯稱係被告甲○○衝上來撞到掃帚云云，顯係避重就輕卸責之詞，無可採信，應
    認被告甲○○指訴其右手臂係遭被告乙○○持掃帚所傷，足堪採信為真實。又查
    ，經本院當庭播放前開錄音帶，確有「．．驚什曉，我的水你別用，尾吃曉，幹
    你娘．．（以閩南語發音）」等內容，而被告乙○○雖承認有說過：「驚什曉，
    我的水你別用，尾吃曉」等語，惟否認有接著說「幹你娘」三字，然依上開語句
    前後之連續性與關聯性，及當時事發狀況綜合判斷，應認確出於被告乙○○之口
    無訛。被告乙○○所辯，應均係卸責之詞，不足採信。本件事證已臻明確，被告
    二人犯行均堪認定。
三、核被告甲○○損壞他人之物，所為係犯刑法第三百五十四條之罪。被告乙○○傷
    害人之身體及於公眾得出入場所辱罵他人，所為係犯刑法第二百七十七條第一項
    及三百零九條第一項之罪。而被告乙○○所犯上開二罪間，犯意個別，罪名有異
    ，應予分論併罰。爰審酌被告二人均無犯罪前科，素行非惡、被告甲○○之犯罪
    動機係為追索債權、目的、手段、被害人二人所受損害程度均非鉅大、被告犯後
    態度等一切情狀，各量處如主文所示之刑，並分別諭知拘役部分易科罰金及罰金
    部分易服勞役之折算標準，以資懲儆。
據上論斷，應依刑事訴訟法第二百九十九條第一項前段，刑法第二百七十七條第一項
、第三百零九條第一項、第三百五十四條、第四十一條第一項前段、第四十二條第二
項，罰金罰鍰提高標準條例第一條前段、第二條，判決如主文。
本案經檢察官張云綺到庭執行職務。
中      華      民      國      九十一      年      十二    月    十二  日
                              臺灣板橋地方法院刑事第六庭
                                      法  官  林淑婷
右正本證明與原本無異
如不服本判決應於送達後十日內向本院提出上訴狀
                                      書記官  廖貞音
中      華      民      國      九十一      年      十二    月    十二  日
附錄本案論罪科刑法條全文：
刑法第二百七十七條第一項：傷害人之身體或健康者，處三年以下有期徒刑、拘役或
                          一千元以下罰金。
刑法第三百零九條第一項：公然侮辱人者，處拘役或三百元以下罰金。
刑法第三百五十四條：毀棄、損壞前二條以外之他人之物或致令不堪用，足以生損害
                    於公眾或他人者，處二年以下有期徒刑、拘役或五百元以下罰
                    金。
